【裁判字號】    90,裁,531
【裁判日期】    900720
【裁判案由】    考績
【裁判全文】
最  高  行  政  法  院  裁  定                      九十年度裁字第五三一號
    再 審原 告  甲○○
    再 審被 告  國立臺中師範學院
    代  表  人  賴清標
右當事人間因考績事件，再審原告對本院中華民國八十五年九月十七日八十五年判字
第二二一二號判決提起再審之訴。本院裁定如左︰
    主  文
再審之訴駁回。
再審訴訟費用由再審原告負擔。
    理  由
按「新法施行前已確定裁判之再審，其再審期間依舊法之規定；再審事由，依新法之
規定。」為行政訴訟法施行法第三條所規定；又「再審之訴應於二個月內提起之。前
項期間，自判決送達時起算，其事由發生在後或知悉在後者，自發生或知悉時起算。
」為修正前行政訴訟法第二十九條所明定。本件再審原告因考績事件，不服本院八十
五年判字第二二一二號判決，以其有行政訴訟法第二百七十三條第一項第一款、第十
三款（相當於修正前行政訴訟法第二十八條第一款、第十款）之情形，提起再審之訴
。經查，再審原告係於民國八十五年九月二十七日收受本院八十五年判字第二二一二
號判決，此有郵務送達證書附於該案卷可稽。再審原告提起再審之訴之期間，應自八
十五年九月二十八日起算，扣除在途期間七日，迄至八十五年十二月四日（星期三）
即已屆滿二個月，再審原告遲至八十九年五月二日始提起本件再審之訴，亦有本院加
蓋於訴狀上收文戳記所載日期可考，顯已逾越上開法定不變期間。又再審原告主張其
歷次提起再審或聲請再審均在收受各該裁判後再審期間二個月內提起再審或聲請再審
等語，惟再審原告係對本院八十五年判字第二二一二號判決提起再審之訴（本件再審
之訴訴狀載明訴之聲明請求判決撤銷本院八十五年判字第二二一二號判決及原處分，
暨損害賠償等），本件再審之訴其再審期間自應以本院八十五年判字第二二一二號判
決送達時起算，其事由發生在後或知悉在後者，自發生或知悉時起算，而再審原告並
未依民事訴訟法第五百零一條第一項第四款（修正前行政訴訟法第三十三條準用）規
定於訴狀內表明關於遵守不變期間之證據，此項法定程式之欠缺且不屬由審判長限定
期間，命其補正之事由，應逕認本件再審之訴因逾期不合法而予駁回。本件再審之訴
既不合法，則再審原告所請求之損害賠償、精神撫慰金暨利息，即失所附麗，應併予
駁回。又本件再審之訴既不合法，其實體上之理由，自無庸審酌，併予明。
據上論結，本件再審之訴為不合法，爰依行政訴訟法施行法第二條、第二百七十八條
第一項、第一百零四條、民事訴訟法第九十五條、第七十八條，裁定如主文。
中    華    民    國     九十        年      七      月      二十       日
                    最 高 行 政 法 院  第 四 庭
                                審 判 長 法  官      葉  振  權
                                         法  官      姜  仁  脩
                                         法  官      吳  錦  龍
                                         法  官      劉  鑫  楨
                                         法  官      吳  明  鴻
右  正  本  證  明  與  原  本  無  異
                                         法院書記官  陳  盛  信
中    華    民    國     九十        年      七      月      二十       日


司法院資訊處製作；財團法人民間司法改革基金會備份。
